# 另外两个股东成为一致行动人导致丧失控制权

提问人：summerdream27 时间：2019-04-13 11:47:46
请问陈版：审计过程中遇到被审单位子公司另外两个股东成为一致控制人导致被审单位丧失控制权，如何进行会计处理
具体情况：A（被审单位）与B、C公司 16 年 12 月投资成立D公司，持股比例均为 30% 多，根据章程及董事占比情况及实际情况等， 17 年 A 公司合并报表时将 D 纳入合并范围。 18 年 12 月B/C 公司签署一致行动人协议，A 丧失对D 控制权。
单体报表中 A在 18 年期末要按照权益法核算确认投资收益吗？
合并报表也同样吗？

回答人：chenyiwei
虽然没有股权变动，但丧失控制权，其处理原则与因为处置股权而丧失控制权的原则是一样的。
1 、母公司个别报表层面：就所持股份转为权益法核算并追溯调整。
2 、合并报表层面：需按丧失控制权之日的公允价值重新计量继续持有的股权，作为后续权益法核算的成本基础。